最　高　行　政　法　院　裁　定　　　　　　　　　九十三年度裁字第一四○八號
　　抗　告　人　鎮恒企業股份有限公司
　　代　表　人　甲○○
右抗告人因與相對人財政部臺灣省中區國稅局間營利事業所得稅事件，對於中華民國
九十二年七月十五日臺中高等行政法院九十二年度訴字第五三七號裁定提起抗告，本
院裁定如左︰
　　主  文
抗告駁回。
抗告訴訟費用由抗告人負擔。
　　理  由
一、本件抗告人因八十八年度營利事業所得稅事件，提起行政訴訟。原法院以：依行
    政訴訟法第一百零六條第一項前段規定，提起撤銷訴訟，應於訴願決定書送達後
    二個月之不變期間內為之。抗告人係於民國九十二年一月十五日收受訴願決定書
    ，其提起行政訴訟之期間，應自九十二年一月十六日起算，扣除在途期間三日，
    至九十二年三月十八日即已屆滿。抗告人遲至九十二年六月十八日始向該院提起
    行政訴訟，已逾前述法定不變期間，其提起本件訴訟顯非合法等由，而依同法第
    一百零七條第一項第六款規定，裁定駁回抗告人之訴。
二、抗告人不服，提起抗告，略謂：本件提起行政訴訟期間屆滿時，該公司負責人赴
    大陸洽商，適逢ＳＡＲＳ發生時段，滯留至六月間方得返國，此係雙方政府隔離
    政策規定所致，依行政訴訟法第九十條、第九十一條規定，得延長期間。該公司
    代表人返國後，已立即提起行政訴訟，並無延誤等語。
三、按行政訴訟法第九十條係關於一般期間之規定，本件抗告人遲誤之起訴期間為不
    變期間，無該條之適用。又同法第九十一條第一項固規定，因天災或其他不應歸
    責於己之事由，致遲誤不變期間者，於其原因消滅後一個月內，如該不變期間少
    於一個月者，於相等之日數內，得聲請回復原狀。惟須因天災或其他不應歸責於
    己之事由而遲誤，且依同條第三項規定，聲請回復原狀，應以書狀為之，並釋明
    遲誤期間之原因及其消滅時期。本件抗告人主張遲誤不變期間，但未具狀聲請回
    復原狀，亦未就遲誤原因及消滅時期為釋明。且ＡＳＲＳ發生時期，我政府並未
    禁止我國人民返國，更未禁止通訊，抗告人之代表人縱因故未能返國，仍可以郵
    寄或委任代理人或其他方法提起訴訟。況股份有限公司之董事長請假或因故不能
    行使職權時，依公司法規定，有法定之代理人可為代理，此由抗告人起訴狀記載
    ，抗告人提出起訴狀時，該公司代表人尚滯留大陸未返國，亦可見抗告人之代表
    人是否留滯大陸，均不妨害抗告人提起訴訟，故難認本件抗告人係因天災或其他
    不應歸責於己之事由而遲誤提起行政訴訟之期間，不合回復原狀要件。原裁定以
    抗告人起訴逾期，裁定駁回，尚無違誤，抗告意旨仍執前詞，指摘原裁定不當，
    聲明廢棄，為無理由，應予駁回。
四、依行政訴訟法第一百零四條、民事訴訟法第九十五條、第七十八條，裁定如主文
    。
中　　華　　民　　國　　九十三　　　年　　 十一 　　　月　　　五　　　　日
                    最 高 行 政 法 院  第 一 庭
                                審 判 長 法  官　　　黃　綠　星
                                         法  官      吳  明  鴻
                                         法  官　　　蔡　進　田
                                         法  官　　　黃　璽　君
                                         法  官　　　廖　宏　明
右  正  本  證  明  與  原  本  無  異
　　　　　　　　　　　　　　　　　　　　 法院書記官　邱  彰  德
中　　華　　民　　國　　九十三　　　年　　　十一　　　月　　　八　　　　日
